

DESARROLLADOR FULL STACK

## PERFIL PROFESIONAL

Soy una persona proactiva, autodidacta, comprometido y apasionado por el desarrollo de software, cuento con habilidades para trabajar en equipo, muy buena actitud y disposición, capaz de generar valor agregado a la organización mediante la creación de ideas e iniciativas propias para la resolución de problemas, poseo experiencia en tecnologías para todas las etapas que comprenden el desarrollo del software desde el análisis, diseño hasta el mantenimiento del producto terminado.

## **EXPERIENCIA**

#### Banco Davivienda 2021 - Presente

#### Desarrollador Full Stack, Bogotá D.C

Desarrollo y monitoreo de portales transaccionales del banco, transacciones, autenticación y desarrollo de chatbots con tecnologías web.

 ♣ Anyela Milena Tamayo Gonzalez amtamayog@davivienda.com
+57 3164026239
FSPECIALISTA DEPTO, AUDITORIA TLY CIBERSEGURIDAD

#### AJ Creative Studios 2020 - 2021

#### Desarrollador Web, Manizales

Desarrollo de páginas web, SEO, WordPress e implementación de aplicación para domicilios a restaurantes con lonic, Angular y Firebase.

 Natalia Gutierrez Rendon natagutierrezr17@gmail.com +57 3215001951 Coordinadora de proyectos

#### Alcaldía de Aguadas 2020 - 2021

#### Desarrollador Web, Aguadas Caldas

Implementación de sistemas para la gestión de PQRS y para el control de gastos por combustible de vehículos, utilizando tecnologías como Laravel, MySql, Bootstrap, Html, Css3 y Js.

♣ Beatriz Helena Mejia Garces administrativa@aguadas-caldas.gov.co +57 3198446707 Secretaria administrativa

# FORMACIÓN ACADÉMICA

Universidad Autónoma 2016 - 2020 Pregrado / Ingeniería de Sistemas, Manizales

IES CINOC 2014 - Present Técnico / Sistemas, Pensilvania

Técnico Profesional en Soporte y Operación de Sistemas Computacionales

IEP 2010 - 2015

Bachillerato, Pensilvania

### **HABILIDADES**

#### **Frontend**

Angular Angular Material Bootstrap Ionic Responsive Design

#### **Backend**

Java Node Js Express Laravel Firebase



#### **Generales**

SQL & NO SQL Git & GitHub Dialogflow Mongo DB Google Apps Script



## INFORMACIÓN DE CONTACTO

**□** Portafolio:

alejogomez1702.github.io/my-portfolio/

**△** Correo:

alejandrogomez2339@gmail.com

↑ Linkeding

www.linkedin.com/in/luis-alejandro-g%C3%B3mez-casta%C3%B1o-08755814a/

**❷** Teléfono:

+57 3217816922